【裁判字號】    89,易,1505
【裁判日期】    890628
【裁判案由】    竊盜
【裁判全文】
臺灣臺南地方法院刑事判決                        八十九年度易字第一五五號
    公  訴  人  臺灣臺南地方法院檢察署檢察官
    被      告  甲○○
右列被告因竊盜案件，經檢察官提起公訴（八十九年度營偵字第五三一號），本院判
決如左：
    主  文
甲○○攜帶兇器毀越安全設備竊盜，處有期徒刑捌月。
扣案之鐵撬、活動扳手及鉗子各壹支均沒收。
    事  實
一、甲○○意圖為自己不法之所有，攜帶客觀上可認兇器使用之鐵撬、活動扳手及鉗
    子各一支，於民國八十九年四月三日上午十一時二十分許，至臺南縣東山鄉○○
    村○○段一千零九十七號處之工寮，趁乙○○不在之際，持鐵撬破壞該工寮後方
    窗戶之安全設備後踰越侵入其內，並持活動扳手及鉗子，旋開螺絲及剪斷電線，
    而竊取乙○○所有之抽水馬達及高壓動力噴霧機各一臺得手，並置放於其所騎乘
    之車號ＦＸ七—○八三號之機車腳踏墊上。嗣於同日中午十二時二十分許，甲○
    ○騎乘上開機車在臺南縣東山鄉南九十九線林安段道路轉灣處為警查獲，並扣得
    其所有供以行竊所用之鐵撬、活動扳手及鉗子各一支，暨贓物抽水馬達及高壓動
    力噴霧機各一臺等物。
二、案經臺南縣警察局白河分局報請臺灣臺南地方法院檢察署檢察官偵查起訴。
    理  由
一、訊據被告甲○○對於右揭事實均矢口否認，辯稱：伊沒有偷，為何機車上有前揭
    抽水馬達及高壓動力噴霧機伊也不知道，當天伊身體不舒服，在案發地點休息，
    但因迷迷糊糊的，也不知道是如何情況云云。經查右揭事實業據被告於警、偵訊
    時坦承不諱，核與被害人乙○○於警訊時所指訴失竊之情節大致相符，並有贓物
    認領保管單一紙在卷足稽，復有被告所有供犯罪用之鐵撬、活動扳手及鉗子各一
    支扣案可資佐證，被告確犯有上揭加重竊盜犯行，至為顯然。被告嗣於本院審理
    時空言否認上揭犯行，然對為何其所騎乘之上開機車上會有被害人乙○○所失竊
    之前開物品一節卻無法提出合理說明，且遍查全卷，並無被告於案發時確身體不
    適導致意識模糊之載明，則被告上開辯解無異事後卸責之詞，不足為採，本件事
    證明確，被告犯行堪以認定。
二、按鐵撬、活動扳手及鉗子客觀上具有危險性，足以傷害人之身體，均為兇器之一
    種，被告甲○○意圖為自己不法之所有，持上揭兇器踰越安全設備，並竊取被害
    人之財物，核其所為，係犯刑法第三百二十一條第一項第二、三款之竊盜罪。爰
    審酌被告犯罪之素行、動機、目的、手段、所生危害、所得利益、其品行智識程
    度、所竊取財物價值及犯後雖於警、偵訊供承不諱，然於本院審理時矢口否認之
    態度等一切情狀，量處如主文所示之刑，以資懲儆。扣案之鐵撬、活動扳手及鉗
    子各一支，為供被告犯罪所用之物，且均屬被告所有，已據其供明在卷，均依法
    宣告沒收。
據上論斷，應依刑事訴訟法第二百九十九條第一項前段，刑法第三百二十一條第一項
第二、三款、第三十八條第一項第二款，判決如主文。
中    華    民    國      八十九      年      六      月     二十八     日
                              臺灣臺南地方法院刑事第四庭
                                      法  官  楊惠芬
右正本證明與原本無異。
如不服本判決，應於送達後十日內向本院提出上訴狀。
                                      書記官  陳俊元
中    華    民    國      八十九      年      六      月     二十八     日
附錄本案論罪科刑法條全文：
刑法第三百二十一條第一項第二、三款
犯竊盜罪而有左列情形之一者，處六月以上、五年以下有期徒刑：
    二、毀越門扇、牆垣或其他安全設備而犯之者。
    三、攜帶兇器而犯之者。


司法院資訊處製作；財團法人民間司法改革基金會備份。
